# 求助陈版主，问题1-1-7 （租赁的相关成本是否应当计入房屋建筑物的建造成本中）

提问人：liuweisheng 时间：2021-09-08 19:33:09
问题1-1-7（租赁的相关成本是否应当计入房屋建筑物的建造成本中）
这里土地使用权租金在固定资产建成后，后续租金支出应该如何处理，谢谢版主解惑。

回答人：chenyiwei
这就是正常处理，原准则下直接计入成本费用；新租赁准则下通过使用权资产折旧的形式计入各期成本费用，但租赁负债对应的利息计入财务费用。